【裁判字號】    99,交抗,613
【裁判日期】    990205
【裁判案由】    違反道路交通管理處罰條例
【裁判全文】
臺灣高等法院交通事件裁定             99年度交抗字第613號
抗  告  人
即受處分人  甲○○
上列抗告人因違反道路交通管理處罰條例案件，不服臺灣桃園地
方法院98年度交聲字第2026號，中華民國98年11月26日裁定，提
起抗告，本院裁定如下：
    主  文
抗告駁回。
    理  由
一、本件抗告人即受處分人甲○○抗告意旨略稱：受處分人違規
    當時所駕駛車輛之車號為「5L-8482」，本件員警所製作之
    罰單卻誤載為「5L-8432」。而員警於原審坦承未盡責通知
    ，受處分人當時去生產，不是故意不繳罰款，不應被加重處
    罰。
二、按駕駛人駕駛汽車，應遵守道路交通標誌、標線、號誌之指
    示；汽車駕駛人，行經有燈光號誌管制之交岔路口闖紅燈者
    ，處新臺幣（下同）1,800元以上5,400元以下罰鍰，並應予
    記違規點數3點；分別為道路交通安全規則第90條、道路交
    通管理處罰條例第53條第1項、第63條第1項第3款所明定。
    另依違反道路交通管理事件統一裁罰基準表規定，小型車汽
    車駕駛人，行經有燈光號誌管制之交岔路口闖紅燈，逾越應
    到案期限60日以上，繳納罰鍰或逕行裁決處罰者，處罰鍰5,
    400元。
三、本院查：
（一）本件受處分人於民國97年7月2日凌晨零時46分許，駕駛自
      用小客車，行經桃園縣大溪鎮○○路、三元一街路口，因
      「紅燈左轉（由員林路左轉三元一街）」違規，經桃園縣
      政府警察局大溪分局員警巫榮豐依違反道路交通管理處罰
      條例第53條第1項之規定當場攔停開單舉發，有桃園縣政
      府警察局97年7月2日桃警局交字第DB0000000號舉發違反
      道路交通管理事件通知單（下稱舉發通知單）影本在卷可
      稽（見原審卷第11頁），並經證人即本件舉發之員警巫榮
      豐於原審結證屬實，受處分人於原審訊問時亦陳稱：「案
      發時我確實有開車經過員林路左轉三元一街，當時是我左
      轉是紅燈」等語（見原審卷第15頁）。據此，本件受處分
      人有於上揭時、地駕駛自用小客車闖紅燈之違規情事，堪
      以認定，縱受處分人違規之時所駕車輛之車號為「5L-848
      2」號，而非舉發通知單所載之「5L-8432」號，但本件舉
      發通知單已明確記載違規人即受處分人之姓名、身分證號
      碼、違規時間、地點及違規態樣，關於車號之記載錯誤，
      僅需加以更正即可，並無礙於受處分人有本件闖紅燈違規
      事實之認定。受處分人執此爭執員警舉發不當，洵屬無據
      。
（二）而受處分人係未於舉發通知單上載之應到案日期即97年7
      月17日前繳納罰鍰結案或提出任何申訴陳述，經原處分機
      關即交通部公路總局新竹區監理所於98年4月23日，以受
      處分人違反道路交通管理處罰條例第53條第1項、第63條
      第1項第3款之規定，裁處受處分人罰鍰5,400元，並記違
      規點數3點，此有原處分機關壢監裁字第裁53-DB0000000
      號違反道路交通管理事件裁決書影本附卷可按（見原審卷
      第5頁）。本件值勤員警於攔停舉發受處分人違規闖紅燈
      之時，即當場製作舉發通知單交予受處分人簽名收受，受
      處分人當可根據該舉發通知單知悉應到案日期為97年7月1
      7日，又本件舉發通知單之左上角之「得採郵繳或向委託
      之金融機構繳納罰鍰」欄位有「ˇ」記號（見原審卷第8
      頁背面），依據現行違反道路交通管理事件作業方式，受
      處分人為違規駕駛人本人，其可依所記載「應到案日期」
      由本人或委託他人前往監理所、站接受裁處或以郵繳即時
      銷案或以電話語音轉帳、網路方式繳納罰鍰，受處分人竟
      逾應到案日期60日以上，遲至原處分機關於98年4月23日
      作成本件裁決處分之日，仍未到案接受裁決或自行繳納罰
      鍰，依前引違反道路交通管理事件統一裁罰基準表規定，
      原處分機關即應裁處受處分人最高額罰鍰5,400元。至於
      原裁決書雖亦將受處分人違規之時所駕車輛之車號記載為
      「5L-8432」號，核與受處分人一再爭執其車號應為「5L-
      8482」乙節有所出入，然本件裁決之處罰對象為違規駕駛
      人即受處分人本人，關於違規車輛車號之記載縱然有誤，
      對裁決本旨不生影響，原處分機關依職權逕予更正已足；
      受處分人另辯稱其當時懷孕8個月云云，惟本件受處分人
      收受舉發通知單之日期為97年7月2日，距應到案日期尚有
      15日之期間，受處分人仍有充裕之時間，由本人或委託他
      人前往監理所、站接受裁處或以郵繳即時銷案或以電話語
      音轉帳、網路方式繳納罰鍰，不會因妊娠行動不便而受妨
      礙，受處分人應自行承擔未遵期到案接受裁決或自行繳納
      罰鍰之不利益，其所持上開辯解，委無可採。
四、綜上所述，原裁定維持原處分機關依道路交通管理處罰條例
    第53條第1項、第63條第1項第3款及違反道路交通管理事件
    統一裁罰基準表規定，裁罰受處分人罰鍰5,400元並記違規
    點數3點之裁決處分，其認事用法，均無不合。抗告意旨指
    摘原裁定不當，為無理由，應予駁回。
據上論斷，應依道路交通管理處罰條例第89條，刑事訴訟法第41
2條，裁定如主文。
中    華    民    國    99    年    2     月    5     日
                  刑事第十三庭  審判長法  官   曾德水
                                      法  官   遲中慧
                                      法  官   陳恆寬
以上正本證明與原本無異。
不得再抗告。
                                      書記官   黃家麟
中    華    民    國    99    年    2     月    8     日


司法院資訊處製作；財團法人民間司法改革基金會備份。
